臺灣高等法院刑事判決　　　　　　　 95年度交上訴字第179號
上　訴　人
即　被　告　乙○○
上列上訴人因公共危險案件，不服臺灣士林地方法院95年度交訴
字第66號，中華民國95年10月18日第一審判決（起訴案號：臺灣
士林地方法院檢察署95年度偵字第8437號），提起上訴，本院判
決如下：
    主  文
上訴駁回。
    事  實
一、乙○○明知駕駛車輛不得飲酒，且酒後不得駕車以免造成行
    車之危險，竟仍於民國95年7月4日7時許，在臺北市○○區
    ○○路某處飲用酒類，已達不能安全駕駛動力交通工具之情
    形下，駕駛車號EU—9973號自用小貨車，沿臺北市○○路○
    段由士林往北投方向行駛，嗣於同日8時40分許，行經承德
    路6段與洲美街口時，原應遵守燈光號誌之指示及隨時採取
    必要安全措施，而依當時情形，又無不能注意情事，終因酒
    精作用致注意力減低，貿然闖越紅燈，適逢甲○○騎乘車號
    CUR-850號機車經該處，兩車於該路口發生碰撞，致甲○○
    人車倒地，因此受有頭部外傷、左肩鈍挫傷併韌帶受傷等傷
    害。詎乙○○肇事後，並未下車採取救護或其他必要措施，
    亦未向警察機關報案，旋即逃逸，經目擊民眾梁致騰沿路追
    捕，嗣於承德路、文林北路口將乙○○攔停並報警處理，經
    警對乙○○施以酒精濃度呼氣值測試，達每公升0.23毫克，
    查悉上情。
二、案經甲○○訴由臺北市政府警察局北投分局報告臺灣士林地
    方法院檢察署檢察官偵查起訴。
       理  由
一、訊據上訴人即被告乙○○除否認肇事逃逸，辯稱：伊只是要
    找地方停車，且伊也迴轉回來云云外，餘均坦承不諱。惟查
    關於肇事逃逸部分，被告已於原審自白在卷（見原審卷第21
    頁）；雖其於警訊、偵查中亦同此辯解，第被告於車禍後，
    如有意處理，暫停路邊即可，焉有迴轉回來之理；況且目擊
    證人梁致騰於偵查中亦到庭結稱：被告車禍後，伊就一路追
    到1公里外之承德路、文林北路5巷口，始被伊攔下，被告仍
    不肯下車，亦無反應等情（見偵查卷47、48頁），而被告於
    原審對該證人之證述亦表示無意見（見原審卷第21頁)，是
    被告此部分所辯，乃卸責之詞，委無可採。此外，復有告訴
    人之指訴、診斷證明書、酒精測試紀錄表、道路交通事故調
    查報告表（一）（二）、交通事故談話紀錄表、交通事故補
    充資料表、現場圖、現場照片等件附卷可稽。本件事證明確
    ，被告犯行堪予認定。
二、核被告所為，係犯刑法第185條之3服用酒類不能安全駕駛動
    力交通工具而駕駛罪、同法第185條之4駕駛動力交通工具肇
    事致傷而逃逸罪（被訴過失傷害罪部分業據告訴人撤回告訴
    ，另行判決不受理）。被告所犯二罪之犯意個別，行為互殊
    ，應予分論併罰。
三、原審認事證明確，適用上開規定，並審酌被告酒後駕車嚴重
    危害交通安全，對他人生命、身體、財產均造成危險，且肇
    事後即行逃逸，罔顧傷者情形，倫理非難性非輕，惟其犯罪
    後坦承犯行，且與被害人達成和解，態度尚稱良好等一切情
    狀，各從輕量處如原判決主文所示之刑（即服用酒類不能安
    全駕駛罪部分處拘役55日，肇事逃逸罪處有期徒刑6月），
    並分別諭知易科罰金之折算標準均以新台幣1仟元折算一日
    。於判決理由詳予論述，經核認事用法及量刑均無不合。被
    告提起上訴，猶執詞否認肇事逃逸且求為緩刑宣告云云。惟
    如上述，肇事逃逸行為，倫理非難性非輕，雖被告已與被害
    人達成和解，本院認仍不宜為緩刑之宣告。本件被告上訴，
    應認為無理由，而予駁回。
據上論斷，應依刑事訴訟法第368條，判決如主文。
本案經檢察官吳國南到庭執行職務。
中　　華　　民　　國　　96　　年　　1　　月　　 4 　　日
　　　　　　　　　刑事第十六庭  審判長法　官  葉騰瑞
　　　　　　　　　　　　　　　　　    法　官  莊明彰
　　　　　　　 　 　　　　　　　　　　法　官  吳鴻章
以上正本證明與原本無異。
肇事逃逸罪如不服本判決，應於收受送達後十日內向本院提出上
訴書狀，其未敘述上訴之理由者並得於提起上訴後十日內向本院
補提理由書（均須按他造當事人之人數附繕本）。
其他部分不得上訴。
                                      書記官  魏淑娟
中　　華　　民　　國　　96　　年　　1　　月　　  8　　日
附錄：本案論罪科刑法條全文
中華民國刑法第185條之3
（重大違背義務致交通危險罪）
服用毒品、麻醉藥品、酒類或其他相類之物，不能安全駕駛動力
交通工具而駕駛者，處1年以下有期徒刑、拘役或3萬元以下罰金
。
中華民國刑法第185條之4
（肇事遺棄罪）
駕駛動力交通工具肇事，致人死傷而逃逸者，處 6 月以上 5 年
以下有期徒刑。
